臺灣高等法院臺中分院刑事判決　　　　 96年度上訴字第548號
上　訴　人　臺灣南投地方法院檢察署檢察官
被　　　告　甲○○
上列上訴人因被告偽造文書等案件，不服臺灣南投地方法院95年
度訴字第 864號中華民國95年12月21日第一審判決（起訴案號：
臺灣南投地方法院檢察署 95年度偵字第274號），提起上訴，本
院判決如下：
    主  文
上訴駁回。
    理  由
一、公訴意旨略以：被告甲○○與戊○○、乙○○、丙○○、庚○○（均經原審法院以九十三年度訴字第七七六號刑事判決
    無罪，嗣檢察官提起上訴，亦經本院判決上訴駁回，未再上
    訴而確定）共同基於意圖為自己不法所有之犯意聯絡，先於
    民國九十二年五月十二日某時許，以聚會或電話聯絡之方式
    ，共同謀劃詐欺行騙之相關事宜；嗣由乙○○於九十二年五
    月十三日上午十時許，駕駛車牌號碼Ｔ二─五二○八號自小
    客車，自臺北搭載其配偶戊○○至被害人丁○○位於南投縣
    集集鎮○○里○○○路一巷十之一號住處，甲○○則駕駛車
    牌號碼ＢＧ─○五二九號自小客車（下稱系爭自小客車），
    由嘉義縣前往丁○○住處附近，與戊○○、乙○○、丙○○
    、庚○○等人會合，擔任接應工作。戊○○先至丁○○住處
    ，以向丁○○招攬紀念相片生意為由而攀談聊天，丙○○則
    於同日上午十一時二十分許，進入丁○○前開住所，冒充南
    投郵局職員，向丁○○詐稱：丁○○幸運抽中郵局優惠利率
    活動等語，並當場致贈紅包一只，內有現金新臺幣（下同）
    一千二百元，以取信丁○○；丙○○並稱：丁○○如於郵局
    存款超過一百萬元，即可享有年息九萬元之優惠利率等語，
    戊○○則在一旁不時以「真羨慕，如果我有錢就能賺到這種
    優惠存款」等語，鼓吹丁○○。丁○○不察，乃於同日中午
    十二時十九分許，由丙○○陪同，前往中國農民銀行集集分
    行提領現金六十萬元；丙○○再於同日中午十二時三十八分
    許，陪同丁○○前往集集郵局，將丁○○先前所提領之六十
    萬元，存入丁○○所有南投竹山郵局0000000號帳戶
    內。丁○○與丙○○於返家途中，丙○○誆稱仍需代辦其他
    存款手續，而向丁○○騙取郵局提款密碼。繼返家後，丙○○復交付紅包一只，內有現金九千元予丁○○，偽稱係方才
    優惠存款之獎金。此時戊○○再度藉故前往丁○○住處聊天
    ，二人趁丁○○不注意之際，徒手竊取丁○○所有南投竹山
    郵局前開帳戶之存摺一本及印章一枚，得手後，交由庚○○
    於同日下午二時二十分許，持往彰化市仔尾郵局，庚○○在
    空白之郵政存簿儲金提款單上填入丁○○郵局帳號、密碼及
    九十二萬元金額等內容，並盜用上開印章，而偽造丁○○之
    郵政存簿儲金提款單後，進而行使之，致使不知情之該郵局
    經辦員陷於錯誤，將丁○○前開帳戶內九十二萬元現金交予
    庚○○，足生損害丁○○以及郵局對提款管理之正確性。俟
    庚○○盜領九十二萬元款項後，再以不詳方式將丁○○存摺
    及印章置回丁○○住處。戊○○與丙○○則在丁○○住處聊
    天，直至同日下午三時許，始分別由乙○○所駕駛之前揭車
    輛及被告甲○○所駕駛之系爭自小客車，搭載戊○○及丙○○離去。嗣於翌晨六時許，丁○○察覺有異，請友人翻閱前
    述郵局存摺，始知其存款遭盜領，因而報警處理，經警方調
    閱集集鎮永昌里九十二年五月十三日監視錄影畫面，發現乙○○上開自小客車、戊○○及系爭自小客車後，因而查悉上
    情。因認被告甲○○涉犯刑法第三百二十條第一項之竊盜罪
    、第二百十七條之盜用印章罪、第二百十六條、第二百十條
    之行使偽造私文書罪以及第三百三十九條第一項之詐欺取財
    罪等罪嫌，並認被告甲○○與乙○○、戊○○、丙○○、庚○○等四人間有犯意聯絡及行為分擔，應論以共同正犯等語
    。
二、按犯罪事實應依證據認定之，無證據不得認定犯罪事實；又
    不能證明被告犯罪者，應諭知無罪之判決，刑事訴訟法第一
    百五十四條第二項、第三百零一條第一項分別定有明文。次
    按認定犯罪事實所憑之證據，雖不以直接證據為限，間接證
    據亦包括在內；然而無論直接或間接證據，其為訴訟上之證
    明，須於通常一般之人均不致有所懷疑，而得確信其為真實
    之程度者，始得據為有罪之認定，倘其證明尚未達到此一程
    度，而有合理之懷疑存在時，即無從為有罪之認定（最高法
    院七十六年度台上字第四九八六號判例參照）。是犯罪事實
    須憑合法、積極且能為具體證明之證據而為認定，不容以推
    測理想之詞，以為科刑判決之基礎。另按事實之認定，應憑
    證據，所謂證據，須適於為被告犯罪事實之證明者，始得採
    為斷罪資料，如未能發現相當證據，或證據不足以證明，自
    不能以推測或擬制之方法以為裁判基礎；又認定不利於被告
    之事實，須依積極證據，苟積極證據不足為不利於被告事實
    之認定時，即應為有利於被告之認定，更不必有何有利之證
    據，最高法院五十三年臺上字第二七五○號、三十年上字第
    八一六號、四十年臺上字第八六號分別著有判例可資參照。
    又認定犯罪事實應依證據，為刑事訴訟法所明定，故被告否
    認犯罪事實所持之辯解，縱屬不能成立，仍非有積極證據足
    以證明其犯罪行為，不能遽為有罪之認定，此最高法院三十
    年上字第一八三一號亦著有判例。又告訴人之告訴，係以使
    被告受刑事訴追為目的，其陳述是否與事實相符，仍應調查
    其他證據以資審認，最高法院52年台上字第1300號亦著有判
    例。另刑事訴訟法第161條已於91年2月8日修正公布，其第1
    項規定：檢察官就被告犯罪事實，應負舉證責任，並指出證
    明之方法。因此，檢察官對於起訴之犯罪事實，應負提出證
    據及說服之實質舉證責任。倘其所提出之證據，不足為被告
    有罪之積極證明，或其指出證明之方法，無從說服法院以形
    成被告有罪之心證，基於無罪推定之原則，自應為被告無罪
    判決之諭知，最高法院分別著有29年上字第3105號、40年臺
    上字第86號、76年度臺上字第4986號 、92年度臺上字第128
    號等判例意旨可資參照。
三、檢察官起訴所憑之依據：
    本件公訴人認被告涉有前揭犯行，無非係以：被害人丁○○
    之指訴、被告自白0000000000號行動電話為其所使用，伊曾
    於92年5月13日駕駛車牌BG-0529號車至南投縣、而曾於92年
    5月13日上午11時許，至下午3時許，基地台位置均在南投縣
    集集鎮、名間鄉，0000000000號行動電話之通聯紀錄足以證
    明，另依卷附監視器翻拍照片所示，92年5月13日下午3時21
    分許，戊○○乘坐車牌號碼Ｔ2-5208號自小客車自被害人丁○○住處離去， 同一時間被告所駕駛之車牌BG-0529號自用
    小客車亦一同離去；另復有乙○○、戊○○之自白，丁○○
    郵局存簿、郵政存簿儲金存款單、中國農民銀行存摺存款取
    款憑條、車籍作業系統查詢認可資料、黃麗娟0000000000號
    行動電話通聯紀錄、庚○○0000000000號行動電話通聯紀錄
    、丙○○0000000000號行動電話通聯紀錄、紅包袋二只及現
    金一萬零二百元、中國農民銀行集集分行監視器翻攝光碟、
    彰化市仔尾郵局監視器翻攝光碟、彰化市地圖等情，為其主
    要之論據。
四、被告之辯解：
    訊據被告對於在上開時間，駕駛系爭自小客車前往集集鎮之
    事實，固不諱言，惟堅詞否認有公訴人所認之犯行，並辯稱
    ：伊僅認識丙○○，不認識庚○○、戊○○、乙○○等人，
    伊根本未參與，伊自始至終完全不知道被害人被詐騙之事，
    亦不知被害人丁○○住在何處，案發當天伊是一個人開車到
    集集街上，沒有載人等語。
五、本院判斷：
（一）依卷附設置於集集鎮○○里○○○路一巷與文心街交岔路
      口監視器翻拍照片所示，九十二年五月十三日下午三時二
      十一分許，系爭自小客車確有經過被害人住處附近之情，
      有翻拍照片一幀附卷可稽（見九十三年度蒞字第三八○九
      號卷第七十六頁反面）；被告亦承認：案發當天其有駕駛
      系爭自小客車前往集集鎮之事實。是以，被告於案發當天
      確曾前往被害人住處附近之事實，應堪認定。惟被告是否
      涉有公訴人所指前述罪嫌，仍須依積極證據認定之。
（二）公訴意旨認為：共犯丙○○冒充南投郵局職員，向丁○○
      詐稱其幸運抽中郵局優惠利率活動，當場致贈紅包 1只，
      內有現金1千2百元，並稱：丁○○如於郵局存款超過 1百
      萬元，即可享有年息 9萬元之優惠利率等語，復陪同丁○○，於同日中午12時19分許，前往中國農民銀行集集分行
      提領現金60萬元，由被告丙○○代填存摺存款取款憑條，
      交予丁○○向櫃檯人員提款，再於同日中午12時38分許，
      陪同丁○○前往集集郵局，以相同方式存入60萬元，且於
      返回丁○○住處途中，向丁○○騙取郵局提款密碼，並竊
      取丁○○之存摺與印章，交予共犯庚○○持至彰化市仔尾
      郵局提款等語；惟丁○○於戊○○、丙○○、庚○○、乙○○被訴偽造文書等案件之警詢、偵查及原審審理中，經
      當場指認之結果，迭次陳稱：伊未曾見過丙○○與庚○○
      ，丙○○未曾到過伊家中，陪同伊前往提款之人，並非戊○○、丙○○、庚○○，而是另有其人等語，核與其於本
      院準備程序及審理時亦為一致之陳述，復經本院調卷核閱
      無訛（見臺灣南投地方法院檢察署九十二年度偵字第二五
      一五號卷一第二十七頁反面、第一○○頁、第一八九頁、
      本院九十五年度上訴字第一三五三號卷第一五一頁反面）
      ，依其指訴之內容，可知公訴意旨，與事實顯有出入。
（三）公訴人另認為：案發當日設置於南投縣集集鎮○○里○○○路 1巷與文心街交岔路口監視器所拍攝，身穿紅色格子
      上衣、白色長褲、頭戴白色寬邊遮陽帽，陪同被害人前往
      中國農民銀行集集分行、集集郵局存提款之女子，即係共
      犯丙○○，而同一時段所出現身穿暗紫色上衣、藍色牛仔
      褲、手持紅色洋傘之女子，即係共犯庚○○云云，然為共
      犯丙○○、庚○○於該案審理時所否認，辯稱：伊等並非
      畫面中之女子等語。該案原審為昭慎重，於 94年1月20日
      勘驗監視器錄影光碟之後，隨即於 94年2月18日履勘現場
      ，經徵得丙○○、庚○○2人同意後，命該2人仿照監視器
      拍攝之角度，在相同地點，以相同行進方式，利用相同攝
      影機拍攝，再將監視器拍攝所得之光碟片，連同案發當日
      監視器拍攝所得之光碟片，送請法務部調查局鑑定，據該
      局覆稱：檔案影像畫面模糊，雖經放大亦無法清楚辨識其
      面貌，無法鑑定等語，有該局 94年3月15日調科柒字第09
      400106010號函附卷可稽（見該案原審卷一第180頁）。該
      案原審再將前揭光碟片送請內政部警政署刑事警察局鑑定
      ，據該局覆稱：該局使用Adobe Photoshop7.0軟體之裁切
      工具（Crop Tool ），將待鑑定之人像裁切後，進行人貌
      特徵比對，該局鑑定人貌方法係針對臉部 5大部分之外觀
      形狀或特徵加以比對，而 5大部分係指眼睛、耳朵、鼻子
      、嘴巴及下臉部，因待鑑定之影像必須足以辨識出前述 5
      大部分之外觀形狀或特徵，方能鑑定，或有其他特徵如疤
      痕或痣等，亦可作為參考特徵，經鑑定之結果，所送光碟
      片內之待鑑定人像，因其影像尺寸太小，且影像品質不佳
      ，無法清楚辨識臉部特徵，致無法鑑定等語，亦有該局94
      年 4月27日刑鑑字第0940054978號鑑定書可查（見該案原
      審卷一第189頁）。 從而，本院尚無從依據前開監視器所
      拍攝之光碟片，逕行認定前述身穿紅色格子上衣、白色長
      褲、頭戴白色寬邊遮陽帽，陪同丁○○前往中國農民銀行
      集集分行、集集郵局存提款之女子，即係丙○○，亦無從
      認定同一時段所出現身穿暗紫色上衣、藍色牛仔褲、手持
      紅色洋傘之女子，即係庚○○（至於公訴人所引用中國農
      民銀行集集分行監視器錄影光碟，經該案原審勘驗之結果
      ，該身穿紅色格子上衣女子，面目為寬沿遮陽帽所遮蔽，
      無法辨識，另彰化市仔尾郵局監視器錄影光碟，由於監視
      器距離櫃檯甚遠，畫面又不斷跳動，雜訊明顯，完全無法
      判斷存提款民眾之面貌，有該案原審前述勘驗筆錄可稽【
      見原審卷一第69頁】，亦無法為被告不利之認定，併此敘
      明）。
（四）公訴意旨另認為：共犯丙○○曾陪同丁○○前往中國農民
      銀行集集分行及集集郵局存提款，由於丁○○不識字，所
      以中國農民銀行集集分行存摺存款取款憑條及集集郵局郵
      政存簿儲金存款單，均由共犯丙○○填寫等語；果係如此
      ，則前開存摺存款取款憑條與郵政存簿儲金存款單，當能
      鑑定出共犯丙○○之字跡。惟檢察官於該案偵查中檢具丙○○、庚○○所書寫中國商業銀行印鑑卡等物證，連同身
      穿紅色格子上衣女子代丁○○所填寫中國農民銀行集集分
      行存摺存款取款憑條、集集郵局郵政存簿儲金存款單等物
      證，送請內政部警政署刑事警察局鑑定之結果，據該局覆
      稱：待鑑定之中國農民銀行集集分行存摺存款取款憑條與
      集集郵局郵政存簿儲金存款單字跡有做作之虞，難以認定
      ，有該局93年1月2日刑鑑字第0920242737號函可核（見同
      上偵查卷宗卷二第10頁，在此之前，南投縣政府警察局集
      集分局亦曾檢具共犯丙○○字跡送請該局鑑定，該局以92
      年 7月10日刑鑑字第0920123521號函回覆之結果，亦復相
      同，見同上偵查卷宗卷一第87頁）；檢察官另將前開物證
      ，送請法務部調查局鑑定，據該局覆稱：提供參對之庚○○、丙○○案發前平日筆跡與待鑑存取款單上字跡間可供
      比對之相關筆跡資料過少，故難以歸納比對其筆劃特性，
      僅憑現有資料，無法鑑定，如需鑑定，請設法蒐送庚○○
      、丙○○於92年間平日書寫與待鑑相關之字跡原本多件參
      對，俾憑鑑析等語，有該局93年2月4日局調科貳字第0930
      0035340號鑑定通知書可憑（見同上偵查卷宗卷二第 16頁
      ）。檢察官為求真實發現，廣為蒐羅共犯丙○○、庚○○
      該段期間信用卡申請書、行動電話申請書、金融機關印鑑
      卡等物證，再次送請法務部調查局鑑定，據該局覆稱：丙○○、庚○○平日及當庭書寫之字跡，與丁○○中國農民
      銀行集集分行存摺存款取款憑條原本、集集郵局郵政存簿
      儲金存款單原本，依據特徵比對、歸納比對之鑑定方法，
      其筆劃特徵不同等語，有法務部調查局 93年4月22日調科
      貳字第 09300156650號鑑定通知書在卷可憑（見同上偵查
      卷宗卷二第144頁、第145頁），堪認陪同丁○○至中國農
      民銀行集集分行及集集郵局辦理存提款手續之人，確非丙○○或庚○○，與丁○○陳述之情節不謀而合，是被害人
      丁○○所稱：其郵局存款九十二萬元，遭人盜領，尚難謂
      與被告有關。
（五）檢察官於該案原審審理中聲請函調共犯乙○○、戊○○、
      丙○○、庚○○等4人金融往來帳戶 ，以查明渠等帳戶內
      有無不正常資金進出之資料。惟經該案原審函查玉山商業
      銀行股份有限公司、中華商業銀行股份有限公司、有限責
      任淡水第一信用合作社、臺北縣蘆洲市農會、日盛國際商
      業銀行股份有限公司、臺北縣新莊市農會、臺北國際商業
      銀行股份有限公司、臺北銀行股份有限公司（現改制為臺
      北富邦商業銀行股份有限公司）、中國信託商業銀行股份
      有限公司、上海商業儲蓄銀行股份有限公司、彰化商業銀
      行股份有限公司、華南商業銀行股份有限公司、板信商業
      銀行股份有限公司、寶華商業銀行股份有限公司、高雄縣
      美濃鎮農會之結果，並未發現上開 4人於92年5月1日至92
      年7月1日該段期間，資金有何異常進出之情形（見該案原
      審卷一第125頁、第126頁、第130頁至第136頁、第 140頁
      至第144頁、第148頁、第153頁、第158頁、第 159頁、第
      168頁），亦難因此遽謂被告有何上開犯行。
（六）檢察官另認被害人所有南投竹山郵局 0000000號帳戶，於
      92年5月13日下午2時20分許，在彰化市仔尾郵局經盜領之
      92萬元，該偽造之郵政存簿儲金提款單，有可能係丙○○
      陪同丁○○前往集集郵局辦理存款手續時，趁機所為，因
      此請求該案原審函查：１、該郵政存簿儲金提款單，與集
      集郵局所使用郵政存簿儲金提款單，序號是否相同。２、
      該郵政存簿儲金提款單，與丙○○字跡是否相同。經該案
      原審依序函查之結果，就前者，中華郵政股份有限公司彰
      化郵局覆稱：「該提款單是否與彰化市仔尾郵局於 92年5
      月13日提供民眾使用之提款單相符 1節，無從查證」、南
      投郵局覆稱：該局無法確認等語，有該2郵局94年1月31日
      彰營字第0940100179號函、94年1月31日營字第094020010
      9號函可憑（見原審卷一第 145頁、第146頁）。就後者，
      該案原審另檢送被告丙○○當庭書寫及其平日書寫存提款
      單、信用卡申請書、行動電話申請書、金融機關開戶申請
      書、臺南監獄附設女性強制工作場調查處理意見表、監獄
      受刑人健康檢查表、臺南監獄附設強制工作場受處分人自
      傳、受刑人申請書等資料數十種，連同丁○○前開帳戶於
      92年 5月13日在彰化市仔尾郵局經人盜領時所填寫郵政存
      簿儲金提款單，送請法務部調查局鑑定之結果，據該局覆
      稱：丁○○於 92年5月13日經偽造之郵政存簿儲金提款單
      ，與被告丙○○當庭書寫之筆跡、及其於91至92年間所書
      寫郵局提款單4紙、存款單 10紙筆劃特徵不同等語，有該
      局94年12月30日調科貳字第 09400572770號鑑定通知書可
      佐（見原審卷二第2頁)。
（七）依據該案前揭之調查可知：１、丙○○並非係冒充南投郵
      局職員向丁○○行騙，並陪同丁○○前往中國農民銀行集
      集分行提款及至集集郵局存款之女子。２、並無證據證明
      庚○○即係偽造丁○○前開帳戶郵政存簿儲金提款單，至
      彰化市仔尾郵局提款之人。３、復無證據證明乙○○、戊○○ 2人，與該冒充南投郵局職員之女子，事前認識且共
      謀行騙。４、無證據證明丙○○、庚○○ 2人，與乙○○
      、戊○○夫妻同至南投縣集集鎮，係為共同詐欺取財之目
      的。５、亦乏證據證明戊○○、庚○○、丙○○上開行動
      電話通聯往來，所談論係有關於共同詐欺取財之內容。
（八）另本案於原審審理時，證人戊○○結證稱：案發當天伊與
      伊先生乙○○是臨時下去集集的，並沒有約其他人一起去
      ，伊不認識甲○○，也不曾看過甲○○（見原審卷第三十
      一頁）、於本院審理時證謂：當日是乙○○載伊南下，伊
      自己進去丁○○家中，招攬相片生意，未與丙○○、乙○○、庚○○及被告共同騙丁○○，伊不認識被告，當時自
      稱「郵局的人」去丁○○家談話招攬時，她說要找丁○○
      ，後來丁○○跟伊說他有朋友來，叫伊出去，此時伊就出
      去離開，至中午以後伊再去丁○○家，丁○○請伊喝茶及
      吃蕃薯，當日伊未與被告聯絡（見本院卷第五十三至五十
      五頁）等語。證人丙○○於原審審理時證以：伊認識甲○○，甲○○是伊之朋友，但案發當天伊根本都沒有與甲○○碰面，更不可能坐甲○○開的車（見原審卷第三十四、
      三十五頁）。於本院審理時證陳：伊認識被告，是因為「
      大家樂」風行，伊去「關子嶺」拜拜而認識的，但認識後
      ，未與被告常往來，亦未常以電話聯絡，伊當日晚上是與
      戊○○聯絡關於精油之事，伊未曾與被害人丁○○至中國
      農民銀行集集分行領取金錢。九十二年五月十三日，伊未
      與被告約好要到集集鎮，亦未要被告駕駛車牌 BG-0529號
      自用小客車載伊等語（見本院卷第五十六至五十七頁正面
      ）。證人庚○○於本院審理時證述：伊只認識戊○○、丙○○二人，至於被告伊就不認識，當日伊未碰到戊○○、
      丙○○，而僅係電話聯絡而已（見本院卷第五十七頁反面
      、五十八頁正、反面）。證人乙○○於本院審理時證謂：
      伊不認識被告等語（見本院卷第八十頁）。另被害人丁○○於本院審理時陳稱：被告未曾找伊、伊不認識庚○○，
      當日亦未曾見過庚○○、在戊○○去伊家時，未提及庚○○名字，伊亦不認識乙○○，乙○○當日亦未前往伊家、
      冒充南投郵局的女子及賣畫的女人有到伊家，伊當日未曾
      見到被告等語（見本院卷第二十七頁反面、第五十八頁正
      、反面、第八十頁正、反面、第九十一頁）。另於本院九
      十五年度上訴字第一三五三號案件，九十五年十二月十九
      日審理時，丁○○以證人詰問時證陳：當日僅有戊○○至
      伊家等語（見本院九十五年度上訴字第一三五三號卷第一
      五一頁反面）。依被害人丁○○之前揭指訴、證人戊○○
      、丙○○、庚○○、乙○○上開證詞，尚無法證明：被告
      與戊○○、丙○○、庚○○、乙○○間有犯意聯絡及行為
      分擔。另依本案相關卷證資料，亦查無任何積極證據足以
      證明：被告參與本件犯行。
（九）被告於該案本院審理時，以證人身分證稱：（問：在座的
      被告 4人你認識何人？）認識丙○○，是一般的朋友，其
      餘 3個被告不認識，我認識丙○○是因為我去關仔嶺那邊
      廟宇拜拜，我因為要簽六合彩，認識大約有4、5年之久。
      （問：是否認識丁○○？）不認識。（問：92年間有無到
      南投縣集集鎮？）我有去過那裡玩，但是日期不記得，我
      有朋友在那裡，我來來去去。（問：你有無行動電話？）
      有，0000000000號，是我自己申請的，我只有這支電話，
      我應該有用5、6年。（問：有無借過該行動電話給別人使
      用？）有，但是很短暫，我有時放在車上、或者家裡。（
      問：你被南投地檢署起訴的案件，進行情形如何？）有去
      過 2次，莫名其妙只問我電話、車子是否我的而已。（問
      ：有無在集集鎮期間，遇到被告 4人？）沒有。（問：你
      有無於那段期間在銀行或者郵局前看過丁○○？）沒有。
      （問：被告庚○○為何在案發當天於下午 1點14分打電話
      給你？）我不認識庚○○，有很多打錯的電話，我現在電
      話拿起來，也有很多打錯電話的人，很多莫名其妙的電話
      ，不能因為打錯電話，就認為我認識她，而起訴我等語（
      見該案本院卷第150頁反面、第151頁）。而乙○○、戊○○、丙○○、庚○○等 4人，除丙○○前亦供稱係因為至
      關仔嶺土地公廟拜拜因而認識證人甲○○外，其餘共犯均
      否認認識證人甲○○（見該案本院卷第59頁），渠等就此
      所述相符；而丁○○於警詢及偵查、原審審理暨本院審理
      時亦證述均未見過被告甲○○，實難證明被告甲○○有與
      冒充南投郵局職員之不詳姓名女子共同行騙丁○○。至於
      依卷附被告庚○○所使用之0000000000號行動電話於92年
      5月12日至92年5月14日即案發前後之通聯紀錄所示（見同
      上偵查卷宗卷一第68頁至第71頁），被告甲○○所使用之
      0000000000號行動電話共有 8次與被告庚○○上開行動電
      話聯絡，通話秒數分係4秒、22秒、9秒、45秒、22秒、19
      秒、18秒、31秒等，應非一般打錯電話之情形，惟丁○○
      既未見過庚○○，亦無法證明庚○○係盜領丁○○款項之
      人，已如前所述，僅憑上開行動電話通聯紀錄，尚不足以
      證明渠等究係為何事連絡，因查無其他積極事證證明被告
      甲○○有參與行騙丁○○之犯行，即不能徒憑上開行動電
      話通聯，而為其不利之認定。
（十）共犯乙○○於陽信銀行新莊分行活期儲蓄存款帳戶（00-0
      0-000000-0）於92年5月14日有以匯款方式存入 60萬元，
      於92年5月16日領出63萬元，此有該分行92年9月29日陽信
      新莊字第920038號函附該帳戶往來明細表附卷可憑（見同
      上偵查卷宗卷一第182頁至第184頁），而該匯款係以乙○○為匯款人自郵局匯入60萬元，亦有陽信銀行新莊分行95
      年11月16日陽信新莊字第950079號函在卷可稽（見該案本
      院卷第 134頁），乙○○陳稱：是伊太太（即被告戊○○
      ）用伊之名義匯款，是她堂哥欠我們的會錢等語（見該案
      本院卷第158頁），核與共犯戊○○前所供稱： 60萬元是
      伊堂哥欠伊之會錢，他欠伊很久，伊堂哥給伊現金，伊就
      匯入乙○○上開帳戶等語相符（見該案本院卷第 118頁）
      。而該筆60萬元之匯款係以乙○○名義自郵局匯入乙○○
      於陽信銀行新莊分行上開帳戶內，是該60萬元原即係乙○○所持有，並非由丙○○或庚○○或其他人之名義匯入，
      則該60萬元款項是否與丁○○被騙之92萬元有關，仍須有
      其他積極證據證明，尚不得僅憑該60萬元之匯款紀錄，即
      遽認此係乙○○、戊○○因本件犯罪之所得，更無法證明
      係被告犯罪所得。況苟如檢察官所指本件犯罪係由被告及
      乙○○、戊○○、庚○○、丙○○共同為之，連同冒充南
      投郵局職員之不詳姓名女子，即有 6人共同為本件犯行，
      而丁○○被騙之金額為92萬元，乙○○、戊○○ 2人是否
      可因此分得60萬元，亦非無疑，且乙○○、戊○○於92年
      5月16日即自陽信銀行新莊分行領出63萬元，如其中 60萬
      元確係渠等因本件犯罪所分得，渠等何需輾轉於 92年5月
      14日先將之存入陽信銀行新莊分行上開帳戶後，旋於92年
      5月 16日又自上開帳戶內領出，不僅徒增勞煩，亦增加被
      查獲本件之風險，乙○○、戊○○究非至愚之人，當不致
      為此。故乙○○於陽信銀行新莊分行上開帳戶之往來明細
      情形，亦不足作為認定被告不利之證據。
（十一）綜上所述，本件雖足認乙○○曾於案發當日，搭載戊○○至丁○○前開住處附近，而戊○○確曾於該冒充南投
        郵局職員之女子，向丁○○行騙時在場，另丙○○、庚○○於案發前 1日，曾至乙○○、戊○○住處附近，被
        告於案發當日亦適巧在南投縣集集鎮活動，又庚○○由
        南投縣集集鎮前往彰化市之時間及動線，亦與丁○○前
        開帳戶存款在彰化市仔尾郵局遭竊領之情節相吻合，此
        外，被告及丙○○、庚○○等人所提出渠等為何適巧出
        現在南投縣集集鎮等之說詞，縱未盡合理。然而，公訴
        人所提出之證據資料，僅能使人對被告及乙○○等四人
        行為動機，產生懷疑，尚未到達刑事證據法則認定犯罪
        事實，所要求「不容絲毫合理懷疑」之程度。本件既乏
        積極證據，足資證明被告及乙○○等 4人涉犯公訴意旨
        所指行使偽造文書等之犯行，原審以不能證明被告犯罪
        ，而依刑事訴訟法第301條第1項規定，諭知無罪之判決
        ，並無不合。
六、檢察官上訴意旨係以：本件其他共犯戊○○、乙○○、丙○○、庚○○共同涉犯偽造文書等部分，現均由本院審理中，
    渠等是否與本件被告共同涉犯本案，宜由上級審法院統一認
    定之，至其他上訴理由，如本件起訴書所載云云。本件原審
    判決，認事用法暨有違誤，自難認原判決妥適，請撤銷原判
    決，另為適當之判決云云。惟查：本件其他共犯戊○○、乙○○、丙○○、庚○○等人，業經本院於九十六年一月二日
    以九十五年度上訴字第一三五三號判決上開四人均無罪，被
    害人丁○○（在該案係告訴人）亦未聲請檢察官提起上訴，
    而檢察官亦未主動提起上訴而確定等情，有送達回證回執二
    紙附卷可憑（見本院九十五年度上訴字第一三五三號卷第一
    九二、一九五頁）及本院九十五年度上訴字第一三五三號判
    決一份在卷可查。檢察官上開上訴意旨，仍無法達到令通常
    一般之人均不致於有所懷疑而得確信被告觸犯本件行使偽造
    文書等罪之程度，且在本院亦無其他積極舉證，而原審已詳
    細審酌本案卷內之全部證據後，認為仍無從為有罪之確信；
    本院亦調取本院九十五年度上訴字第一三五三號戊○○、乙○○、丙○○、庚○○偽造文書等案件審酌該卷相關證物，
    認尚無證據證明被告涉犯偽造文書等罪，經核並無違誤。故
    檢察官上訴執此前詞指摘原判決不當，仍不足為被告有罪之
    積極證明，或說服本院形成被告有罪之心證，其上訴並無理
    由，應予駁回。
據上論斷，應依刑事訴訟法第368條，判決如主文。
本案經檢察官己○○到庭執行職務。
中　　華　　民　　國　　96　　年　　8　　月 　　29  　日
            刑事第十一庭  審判長法　官　陳  朱　貴
                                法　官　何　志　通
                                法　官　胡  文  傑
上列正本證明與原本無異。
如不服本判決應於收受送達後十日內向本院提出上訴書狀，其未
敘述上訴之理由者並得於提起上訴後十日內向本院補提理由書（
均須按他造當事人之人數附繕本）。
                                書記官　顏　子　良
中　　華　　民　　國　　96　　年　　8　　月 　  31  　日
